最高法院民事裁定　　　　　　　　　 111年度台簡抗字第29號
再 抗告 人　曾裕糧
訴訟代理人　林靜歆律師
上列再抗告人因與相對人方裕賢等間請求確認界址事件，就核定
訴訟標的價額部分，對於中華民國110 年11月18日臺灣桃園地方
法院裁定（110 年度簡抗字第28號），提起再抗告，本院裁定如
下：
    主  文
再抗告駁回。
再抗告訴訟費用由再抗告人負擔。
    理  由
一、按訴訟標的之價額，由法院核定。核定訴訟標的之價額，以
    起訴時之交易價額為準；無交易價額者，以原告就訴訟標的
    所有之利益為準，民事訴訟法第77條之1第1項、第2 項定有
    明文。次按同法第427條第2項第5 款所謂因定不動產之界線
    或設置界標涉訟者，係指不動產之經界不明，或就經界有爭
    執而求定其界線所在之訴訟而言，此與請求確認某不動產至
    某界線屬於自己所有或不屬於被告所有而涉訟者不同。原告
    訴請確定界址，若屬對土地所有權並無爭執，僅在請求判定
    界址，其訴訟標的價額不能核定，應依同法第77條之12之規
    定，其標的價額視為新臺幣（下同）165 萬元。又以一訴主
    張數項標的者，其價額合併計算之，同法第77條之2第1項亦
    有明定。
二、再抗告人主張其共有如原裁定附表（下稱附表）編號Ａ、 B
    、C所示土地（下稱A、B、C地）與如附表所示各相對人所有
    或共有如附表編號D、E、F、G、H、I所示土地（下稱D、E、
    F、G、H、I地）之界址不明，爰向臺灣桃園地方法院桃園簡
    易庭（下稱桃園簡易庭），起訴請求確認各該界址。桃園簡
    易庭核定每筆界址之訴訟標的價額為165 萬元，就其訴請確
    認各相對人之6 筆界址，合併計算核定本件訴訟標的價額為
    990 萬元，並命再抗告人繳納裁判費。再抗告人就核定訴訟
    標的價額部分不服，提起抗告。原法院以：再抗告人訴請確
    定界址，對土地所有權並無爭執，其訴訟標的價額不能核定
    ，應核為165萬元，且其請求確認A、B、Ｃ地各與D、E、F、
    G、H、I 地之界址，各該相對人即土地所有權人並不相同，
    請求確認之各界址之訴訟標的顯然各別獨立，屬以一訴主張
    數項標的，應合併計算各訴訟標的價額，桃園簡易庭核定本
    件訴訟標的價額為990 萬元，於法並無不合，因而維持桃園
    簡易庭之裁定，以原裁定駁回再抗告人之抗告，經核於法並
    無違誤。再抗告意旨，仍執陳詞，指摘原裁定適用法規顯有
    錯誤，聲明廢棄，非有理由。
據上論結，本件再抗告為無理由。依民事訴訟法第495條之1第 2
項、第481條、第449條第1項、第95條、第78條，裁定如主文。
中    華    民    國   111    年    2     月    24    日
                      最高法院民事第五庭
                          審判長法官  袁  靜  文  
                                法官  林  金  吾  
                                法官  石  有  為  
                                法官  許  秀  芬  
                                法官  陳  靜  芬      
本件正本證明與原本無異
                                      書  記  官
中    華    民    國   111    年    3     月    15    日